臺北高等行政法院判決
　　　　　　　　　　　　　　　　　　　 93年度訴字第497號
　　　　　　　　　　　　　　　.
原　　　告　甲　○
　　　　　　乙○○
　　　　　　丙○○
　　　　　　丁○○
兼　共　同
訴訟代理人　戊○○
被　　　告　行政院
代　表　人　謝長廷（院長）
訴訟代理人　壬○○
　　　　　　庚○○
參　加　人　臺北市政府
代　表　人　辛○○(市長)
訴訟代理人　子○○
　　　　　　癸○○
　　　　　　丑○○
上列當事人間因確認土地徵收法律關係不存在事件，原告提起行
政訴訟。本院判決如下：
　　主  文
原告之訴駁回。
訴訟費用由原告負擔。
　　事  實
一、事實概要：參加人台北市政府為興辦北投八號陽明公園擴建
    工程，報奉被告民國72年5月3日72台內地字第155261號函核
    准徵收臺北市北投區○○○段紗帽山小段14–7地號等34筆
    土地及農作改良物，並經參加人所屬地政處以72年5月11日
    北市地四字第17982號公告徵收（公告期間72年5月11日到72
    年6月10日），及以72年6月10日北市地四字第22290號函通
    知土地使用人、所有權人、承租人於72年6月17日、18日領
    取補償費。上開徵收範圍包含原土地所有權人吳鴻圖所有臺
    北市北投區○○○段紗帽山小段390–4地號土地（下稱系爭
    土地），原告等為吳鴻圖之繼承人，於90年間向參加人所屬
    地政處主張依土地法第233條前段或參酌土地徵收條例第20
    條第2項規定，系爭土地之徵收應屬無效，應歸還原徵收土
    地。經參加人查明研議後認無徵收失效之情形，依土地徵收
    條例施行細則第22條規定，報奉原被告以92年4月29日院授
    內地字第0920060881號函核定後，轉知原告。原告不服，提
    起訴願，遭訴願決定不受理，遂提起本件行政訴訟。
二、兩造聲明：
  (一)原告聲明：確認被告對系爭土地及農作改良物之徵收關係不
    存在。
  (二)被告聲明：駁回原告之訴。
  (三)參加人聲明：駁回原告之訴。
三、兩造之爭點：
　(一)原告主張之理由：
    1.系爭土地經前陽明山管理局於47年間准予原告耕作，嗣於
      50年7月登錄，由原告辦理承租，於58年放領予原告。該
      土地原為未登錄地，乃土質相當貧瘠之不毛之地，經原告
      不惜鉅資整地、改良土壤、舖設農路、石坡崁、設排水溝
      及在59年本區實施都市計劃前興建門牌號碼為中正路2段6
      之16號之建物（下稱系爭建物），並於土地邊界處種植竹
      離等。
    2.系爭建物乃原告約在50年間興建完成，後即未再增建，該
      建物外牆約4.6公尺×4.2公尺，換算面積約5.8坪，核對
      空照圖上該建物之位置、尺寸並會同相關當事人現場勘查
      即可查明。嗣為通訊方便始於71年申請門牌號碼為中正路
      2段6之16號（現整編為湖山路2段6之16號），且該建物用
      水自始均以山泉水供應，又農作生活一般均較早就寢，除
      工作及休息必需之物品外，並無家電用品，故未申請水電
      ；又該建物確為原告所有，且無產權糾紛，確符合「臺北
      市舉辦公共工程對合法建物及農作改良物拆遷補償暨違章
      建築處理辦法」第3條第1款規定之「台北市改制後編入之
      6個行政區內都市計畫公布前之建物：『3.士林區、北投
      區：59年7月4日公告』」所指之合法建物，為依法應補償
      之土地改良物。又原告所為改良土地之期間為47年至57年
      間，在平均地權條例施行細則（66年公佈施行）公布施行
      前即已存在，當時亦無需申請雜項執照，故該整地、石坡
      崁、土壤改良、農路、供排水道等依土地徵收條例第5條
      及土地徵收條例施行細則第32條均屬合法應予補償之土地
      改良物。另系爭建物於徵收前除供原告農作居住外，亦提
      供親家黃蕃薯居住之用，部分放有農作肥料及農作機械，
      依法亦應補償搬遷費用。
    3.查參加人興辦北投八號陽明公園擴建工程徵用原告系爭土
      地，經報奉行政院72年5月3日72台內字第155261號函核准
      徵收，並一併徵收土地改良物在案。根據土地法第5條明
      訂：「本法所稱土地改良物。分為建築改良物及農作改良
      物兩種。附著於土地之建築物或工事，為建築改良物。附
      著於土地之農作物及其他植物與水利土壤之改良，為農作
      改良物」；及土地徵收條例第5條第1項前段：「徵收土地
      時，其土地改良物應一併徵收」；土地徵收條例施行細則
      第32條：「本條例第32條所稱改良土地，指下列各款：一
      、建築基地改良：包括整平或填挖基地、水土保持、埋設
      管道、修築駁嵌、開挖水溝、鋪築道路等。二、農地改良
      ：包括耕地整理、水土保持、土壤改良與修築農路、灌溉
      、排水、防風、防砂及堤防等設施。三、其他用地開發所
      為之土地改良」；及內政部93年9月30日台內地字第09300
      13840號函釋：「徵收土地時，其土地改良物應一併徵收
      。按土地改良物分為建築改良物及農作改良物二種。建築
      改良物係指依法興建或建築管理前興建完成之建物；農作
      改良物則包括果樹、茶樹、竹類、觀賞花木、造林及其他
      各種農作物。又按土地徵收條例第20條前段規定，徵收土
      地或土地改良物應發給之補償費，應於公告期滿後15日內
      發給之」，本件係核准一併徵收土地及土地改良物，但參
      加人僅於法定期間補償原告地價，農作物則於超過公告期
      滿15日後才予以補償，至於其他應一併補償之土地改良物
      ，如建築改良物、人口搬遷費及整地、土壤改良及竹籬等
      均未補償，違反土地法第233前段「徵收土地應補償之地
      價及其他補償費，應於公告期滿後15日內發給之」之規定
      ，而依司法院33年院字第2704號解釋，本件土地徵收法律
      關係應不存在。
    4.參加人在獲准公告徵收期間，用地機關臺北市○○○○路
      燈工程管理處（下稱公園處）即派員到該土地整個範圍勘
      查，而地上房屋、石崁、竹籬及農路、整地、土壤改良等
      等已存在之事實，公園處不知何故未一併辦理補償？嗣後
      原告亦多次告知公園處及地政處尚有上述土地改良物未補
      償，主辦機關地政處亦一再告知公園處儘速辦理原告之土
      地改良物查估，不知公園處為何一直未辦理？地政處再以
      77年10月8日北市地四字第46174號函公園處，公園處才於
      77年10月26日到現場勘查，嗣公園處於83年3月24日以北
      市工公配字第5262號函知原告，依該函說明3有關系爭土
      地地上石崁及系爭建物之房屋補償費，俟參加人依計劃開
      闢編列預算後再予辦理，亦可證明原告所有之系爭建物、
      石崁及農路等均屬依法應一併辦理補償之改良物。
    5.系爭土地於72年被徵收後，原告即放棄工作使用及管理，
      該擴建工程預定工期自72年6月1日至75年5月31日止，公
      園處未依計劃使用及管理，任其荒廢至今，並有小部分任
      由外人種植蔬菜。另公園處並在貴院審理期間，故意於92
      年6月左右砍伐該土地周邊之竹籬長約50公尺，事隔約1個
      多月，又將砍伐剩餘之竹頭及另約5公尺長之石崁鏟除，
      欲造成已依計劃使用之假相。
    6.對被告及參加人所為答辯之主張：
      (1)有關參加人所言本件房地係於71年6月辦理拆遷公告一
        節，查該房地應在72年初始公告徵收原告房地，公告前
        原告並不知情，何來原告係為領取補償費而設門牌？又
        該房屋自始均有人居住，惟於60年底因親家黃蕃薯對市
        區氣候及空氣不適，且性喜山林，才部分供其居住。被
        告主張該房屋自71年，始有人遷入居住，則被告應負舉
        證之責。
      (2)被告所云合法建物須符合有門牌一節，按徵收當時法令
        並無此規定，依當時臺北市之徵收法令，門牌只作為人
        口搬遷費資格認定之依據，而非為認定合法建物所設。
        被告應提出當時相關法令作為佐證，而非只憑經辦人員
        自由心證，破壞法制。又因被告多次徵用原告土地，故
        本件拆遷公告原告以為為68年徵收土地之拆遷公告，絕
        非原告為領取人口搬遷費才趕在71年設門牌，一併說明
        。
      (3)有關參加人所提：「臺北市舉辦公共工程對合法建物及
        農作改良物拆遷補償暨違章建築處理辦法」第10條規定
        略以：「建築物之認定，以拆遷公告日前1年該地址設
        有門牌為限．．．。」一節，查參加人引用之法條係80
        年通過之法規，惟本徵收案係於72年公告徵收，應不適
        用該法。另依該法69年之版本即「臺北市舉辦公共工程
        建築及農作改良物拆遷補償辦法」第3條、第14條足可
        認定本件建物應予補償，且尚應加發搬遷補償費自明。
      (4)有關被告答辯狀所云「因土地使用人提出異議，．．．
        於73年間均與各土地使用人協議補償完竣」乙節，查徵
        收時被告只通知原告領取土地地價及花木補償，原告對
        花木補償並無任何異議，惟為自身權益只對地價偏低（
        不足市價之20分之1）異議及請求被告應儘速一併補償
        其他土地及建物改良費、人口搬遷費等，嗣被告除維持
        地價並提存法院外，致其他土地改良物等補償費並未與
        原告協調，何來達成協議？嗣經原告一再催促被告儘速
        依法完成其他應補償之土地改良物後，獲被告承諾補償
        ，但因被告臺北市政府疏失導致預算流失，迄今全未補
        償。
  (二)被告主張之理由：
    1.參加人為興辦北投8號陽明公園擴建工程，報奉被告72年5
      月3日72台內地字第155261號函核准徵收臺北市北投區○
      ○○段紗帽山小段14–7地號等34筆土地及土地改良物，
      並經參加人所屬地政處以72年5月11日北市地四字第17982
      號公告徵收，並於公告期滿後通知權利人於72年6月17、
      18日領取補償費，本件土地地價補償費因原土地所有權人
      吳鴻圖逾期未領，經參加人所屬地政處以72年度存字第
      3286號提存書提存於臺灣臺北地方法院提存所，完成徵收
      補償程序。又查本件奉准徵收之土地改良物（農作物）因
      所有權人拒絕勘估，故補償項目及金額均以概估計算，並
      以土地所有權人名義辦理公告，嗣因土地使用人提出異議
      ，參加人所屬公園處即派員重行勘估核算，並與各土地使
      用人協議補償，據該處現存檔卷資料顯示，本件原土地所
      有權人吳鴻圖所有系爭土地上之土地改良物（農作物）係
      屬其子即本件原告甲○、乙○○、戊○○、丙○○所有，
      上開4人於73年5月7日與該處達成補償協議，並於同年12
      月4日補償完畢，自無不依法定期限發放補償費而徵收失
      效之情形。
    2.有關原告主張系爭建物（整編後為湖山路2段6之16號）為
      合法房屋應予補償乙節，經調閱臺北市58年空照圖（圖號
      4960），該圖未有湖山路2段6之16號房屋門牌位置，又向
      臺北市北投區戶政事務所查詢該門牌編釘情形，查得原中
      正路2段6之16號於80年6月24日改編為湖山路2段6之16號
      ，惟查無初編資料，且原告並無其他足資證明為合法建物
      之文件，故本件徵收當時查無合法建物，依法不應予以補
      償；另原告所稱行政訴訟起訴狀所附證物係59年航照圖，
      惟依該圖坐標、等高線及圖例等判斷，應非59年航照圖，
      圖中標示房屋座落應係北投區○○段○○段517地號（原頂
      北投段紗帽山小段390–1地號，亦為本件北投8號公園擴
      建工程範圍內），土地所有權人為方美玲，參加人業已辦
      理徵收完竣，併予敘明。
    3.又原告主張系爭建物曾提供第三人黃蕃薯居住之用，要求
      應補償搬遷費用乙節，查本件土地係於71年6月7日公告拆
      遷，依原告所提供之戶籍謄本，黃蕃薯係於71年12月23日
      遷入，顯係於系爭土地71年6月7日拆遷公告後始行遷入，
      故不符參加人69年3月7日府法三字第09154號函發布「臺
      北市舉辦公共工程建築及農作改良物拆遷補償辦法」第14
      條規定發給人口搬遷補助費「以拆遷公告2個月前在該住
      所設有戶籍並有居住事實者為限」之要件。
    4.「徵收土地應補償之地價及其他補償費，應於公告期滿後
      15日內發給之。」、「徵收土地應給予之補償地價、補償
      費及遷移費，由該管市縣地政機關規定之。」為徵收當時
      土地法第233條、236條所明定，原告主張其於47年至57年
      間在系爭土地上所為之整地、石坡崁、土壤改良費、農路
      、供排水道等土地改良乙節，依參加人69年3月7日府法3
      字第09154號函發佈之「臺北市舉辦公共工程建築及農作
      改良物拆遷補償辦法」第38條、徵收當時所適用之平均地
      權條例第36條及同條例施行細則第12條、第53條之規定，
      土地所有權人如有改良土地費用，應於開始興工改良之前
      申請驗證登記，並經工務（建設）機關登記後按宗發給證
      明，惟在實施建築管理之地區，建築基地改良，得併同雜
      項執照申請驗證，並按宗發給證明，故申請土地改良驗證
      登記，與是否申請雜項執照無涉；縱然有土地改良費用，
      係與計算土地增值稅之漲價總數額之扣除額有關，而與補
      償費無關，故原告主張整地、石坡崁、土壤改良費、農路
      、供排水道等應補償而未補償之土地改良費用，與本件土
      地徵收是否失效無涉。
    5.綜上，本件參加人業依當年徵收計畫書辦理完成吳鴻圖等
      人之土地及地上農作物補償，且本公園已依計畫闢建人行
      步道、花壇、停車場等公共設施供民眾使用，故無違反土
      地法第233條之規定，參加人據以擬具無徵收失效情形之
      處理意見，並依規定層報被告核定「徵收應無失效」及被
      告所為之訴願決定，自無不當，亦無原告主張無公法上徵
      收關係之情事。
  (三)參加人主張之理由：
    除與被告所答辯理由相同外，另有補充如下：
    1.經現場勘查該建物約2坪多，供放置農具使用，原告應提
      出該建物於59年7月4日前該建物有裝設水、電、房屋設籍
      及產權證明，以證明該建物之合法性。又依「臺北市舉辦
      公共工程對合法建築及農作改良物拆遷補償暨違章建築處
      理辦法」第10條規定略以：「…建築物之認定，以拆遷公
      告日前1年該址設有門牌為限…」原告所指系爭建物係於
      71年方始申請門牌，惟查北投8號（陽明）公園72年度擴
      建工程係於年71年6月7日公告拆遷地上、地下物，則系爭
      建物於拆遷公告前1年顯未設有門牌號碼，自不應予以補
      償。
    2.卷查本案系爭土地之徵收土地使用清冊所載之土地改良物
      僅為農作物，業與各土地使用人即原告戊○○、甲○、乙
      ○○、丙○○等4人協議補償完竣在案，渠等並無異議；
      當時有住戶表示其等為在地人，如拆遷建物後即無以安置
      ，故本件僅對土地及農作物徵收。原告主張之系爭建築物
      、石崁邊坡、整地及土壤改良等，皆非屬原徵收土地計畫
      書內經行政院核准徵收之標的，自無辦理徵收補償之必要
      ，當然亦不生系爭土地徵收失效之情形。且依據行政院69
      年2月26日台69內字第2161號函准予備查及本府69年3月7
      日府法三字第9154號令修正發布之「臺北市舉辦公共工程
      建築及農作改良物拆遷補償辦法」第38條規定：「建築物
      基地曾經施行土地改良者，應依照平均地權條例有關規定
      處理；拆遷建築物時，所有權人不得請求其改良費補償。
      」
    3.原告另稱系爭土地徵收當時法令並未規定合法建物須設置
      門牌及門牌只作為人口搬遷費資格認定之依據一節，經查
      依據上開補償辦法第3條及第6條略以：「本辦法所稱之建
      築物係指下列各款…二、都市計劃公布前之建築物…」、
      「舉辦公共工程用地內之建築及農作改良物應由有關單位
      派員查明下列事項以作為估定補償額之依據。一、建築物
      ：（一）所在地。（二）建築物所有權人之姓名及住址。
      …（三）建築年月。…」規定，原告雖稱系爭建築物係於
      71年方始申請門牌號碼，惟原告迄今尚未提出系爭建物於
      北投區都市計畫公布前（59年7月4日前）即已存在之證明
      文件，致其合法性及所有權均有疑義。
　　理  由
一、本件被告代表人原為己○○，94年2月1日變更為謝長廷，茲
    由其具狀聲明承受訴訟，核無不合，應予准許。
二、按確認行政處分無效及確認公法上法律關係成立或不成立之
    訴訟，非原告有即受確認判決之法律上利益者，不得提起之
    ，行政訴訟法第6條第1項前段定有明文。所謂即受確認判決
    之法律上利益，須因法律關係之存否不明確，致原告在法律
    上之地位有受侵害之危險，而此項危險得以對於被告之確認
    判決除去之者，始為存在。經查，原告主張為系爭土地之原
    所有權人，本件徵收案之補償費有逾期發給及未發之情事，
    徵收處分失其效力，其自仍為系爭土地之所有權人。惟經參
    加人報奉被告以92年4月29日院授內地字第0920060881號函
    核定後，轉知原告本件應無徵收失效之情形，即否認原告為
    系爭土地之所有權人。是原告因本件徵收關係之存否不明確
    ，危及其為系爭土地所有權人之地位，自有以本件確認之訴
    除去其法律上不安地位之必要。是原告起訴自具有確認利益
    ，首予敘明。
三、經查，參加人為興辦北投八號陽明公園擴建工程，以72年4
    月25日72府地四字第16336號函報奉被告72年5月3日72台內
    地字第155261號函，核准徵收臺北市北投區○○○段紗帽山
    小段14–7地號等34筆土地及農作改良物，並經參加人所屬
    地政處以72年5月11日北市地四字第17982號公告徵收（公告
    期間72年5月11日到72年6月10日），及以72年6月10日北市
    地四字第22290號函通知土地使用人、所有權人、承租人於
    72年6月17日、18日領取補償費。上開徵收範圍包含原土地
    所有權人吳鴻圖所有之系爭土地，吳鴻圖應領之補償費因逾
    期未領，經參加人所屬地政處以72年度存字第3286號提存書
    提存於臺灣臺北地方法院提存所，及原告等為吳鴻圖之繼承
    人等事實，有參加人72年4月25日72府地四字第16336號函、
    徵收土地計畫書（含申請徵收土地使用清冊）（以上均見參
    加人答辯狀附件4）、參加人地政處72年6月10日北市地四字
    第22290號函（見上開狀附件5）、提存書（見上開狀附件6
    ）、繼承系統表、原告等人之原始戶籍謄本及現在戶籍謄本
    等附卷可稽，復為兩造及參加人所不爭執，堪予認定。
四、原告起訴主張被告依法徵收土地時，應一併徵收土地改良物
    ，並應於公告期滿後15日內發給補償費，本件徵收案效力應
    及於系爭建物及原告就土地所為之改良及舖設之農路、石坡
    崁、排水溝等，惟原告僅受領系爭土地之補償費，農作補償
    部分則逾公告期滿15日後才發給，另系爭建物及整地改良部
    分迄今未發，故本件就系爭土地及地上農作物所為之徵收即
    告失效。被告則以：本件奉准徵收之土地改良物即農作物因
    所有權人拒絕勘估，故補償項目及金額均以概估計算，並以
    土地所有權人名義辦理公告，嗣因土地使用人提出異議，參
    加人所屬公園處即派員重行勘估核算，並與各土地使用人協
    議補償，據該處現存檔卷資料顯示，本件原土地所有權人吳
    鴻圖所有系爭土地上之土地改良物（農作物）係屬其子即本
    件原告甲○、乙○○、戊○○、丙○○所有，上開4人於73
    年5月7日與該處達成補償協議，並於同年12月4日補償完畢
    ，自無不依法定期限發放補償費而徵收失效之情形等語置辯
    。另參加人辯稱：依徵收土地使用清冊所載之系爭土地之改
    良物僅為農作物，參加人業與原告戊○○、甲○、乙○○、
    丙○○等4人協議補償完竣在案。本件僅對土地及農作物徵
    收，未及於原告所主張之系爭建築物、石崁邊坡及土壤改良
    等，就該部分自無辦理徵收補償之必要，當然亦不生系爭土
    地徵收失效之情形等語。
五、按現行有效之土地徵收條例乃自89年2月2日公布施行，在此
    之前關於土地徵收之依據、程序、補償等，悉依土地法為主
    要之法源依據。本件徵收處分乃被告於72年5月3日以72台內
    地字第155261號函所作成，故關於本件徵收處分之爭議自應
    以土地法為依歸，合先敘明。本件原告主張其乃逾徵收公告
    期滿15日之後受領農作部分之補償費，及迄今仍未受領系爭
    建物及整地改良部分之補償費，依土地法第233條第1項及司
    法院院字第2704號解釋，本件徵收失其效力。是本件爭點即
    在於徵收補償費之發放有無逾期？茲就原告所爭執之逾期發
    給及迄今未給之二部分，分述如下：
  (一)關於原告逾徵收公告期滿15日之後始受領農作部分之補償費
    ：
    1.土地法第233條前段所規定，如有逾期不為發給者，依司
      法院院字第2704號解釋，其徵收土地核准案應失其效力，
      其目的乃在保護受徵收土地之權利人，避免需用土地人不
      於法定期限內繳交補償費發給各權利人而為，但於上開期
      間內，若因受領補償之權利人對補償之估定有異議者，則
      不在此限，改制前行政法院79年度判字第1576號裁判意旨
      參照。
    2.查本件奉准徵收之地上農作物部分，亦經參加人所屬地政
      處以72年6月10日北市地四字第22290號函附地上物補償清
      冊，通知土地使用人於72年6月17、18日在台北市銀行建
      成分行發放補償費，系爭土地部分之地上農作因遭拒絕勘
      估，而以概估計算，並以土地所有權人名義辦理公告，嗣
      因吳鴻圖及原告甲○、乙○○、戊○○、丙○○於72年6
      月6日提出異議書，對農作物之規格、數量、價值查估結
      果異議，惟最後原告甲○、乙○○、戊○○、丙○○以土
      地使用人之身分於73年12月4日領取農作部分之補償費，
      此有參加人地政處72年6月10日北市地四字第22290號、北
      投八號陽明公園擴建工程地上物補償清冊節本、陽明公園
      用地範圍內農作改良物補償清冊節本（見被告答辯狀附件
      5、7、8）可憑。足證地上農作物之補償費已經參加人於
      期限內繳交用以發給地上農作物之所有人，乃因原告中之
      4人與吳鴻圖異議，致重新查估而遲延發給，則揆諸前開
      實務見解，本件尚不致構成不依法定期限發放補償費之違
      失。
  (二)關於被告迄今未發給系爭建物及原告就土地所為改良及舖設
    之農路、石坡崁、排水溝等部分之補償費：
    1.按本件徵收時有效之土地法第215條規定：「徵收土地時
      ，其改良物應一併徵收。但該改良物所有權人要求取回並
      自行遷移者，不在此限」，是以，地上改良物非必隨土地
      一併徵收。查本件徵收計畫書載明「五、附帶徵收或區段
      徵收及其面積：附帶徵收地上改良物（詳如申請徵收土地
      使用清冊）」，而計畫書後附之申請徵收土地使用清冊臚
      列各筆被徵收土地之土地改良情形，系爭土地之土地改良
      情形乃記載為「樹苗」，此有徵收計畫書及申請徵收土地
      使用清冊節本附卷可憑。是本件徵收處分僅及於系爭土地
      及地上改良物樹苗，不及於原告主張之系爭建物及整地改
      良、農路等部分。參加人抗辯本件僅對土地及農作物徵收
      ，未及於原告所主張之系爭建物、石崁邊坡及土壤改良等
      ，堪予採信。此部分既未經徵收，自無發給補償費之必要
      。
    2.又系爭建物、石崁邊坡及土壤改良等既不在本件徵收範圍
      ，則關於原告主張建物及整地改良乃屬合法等爭議，即無
      審究之必要，附明敘明。
六、綜上所述，本件並無農作物補償費發給逾期之情形，且本件
    徵收處分不及於原告主張之系爭建物及整地改良等部分，自
    毋庸發給該部分之徵收補償費。從而，原告主張本件系爭土
    地及農作改良物之徵收處分失其效力，而確認其間之徵收關
    係不存在，即屬無據，應予駁回。
七、本件事證已明，兩造其餘攻擊防禦方法均於本件判斷不生影
    響，爰不一一贅述，併此敘明。
據上論結，本件原告之訴為無理由，爰依行政訴訟法第98條第3
項前段，判決如主文。
中　　華　　民　　國　　94　　年　 　4　　月　 15  　 日
　　　　　　　　　臺 北 高 等 行 政 法 院   第 五 庭
                             審 判 長 法  官　葉　百　修
　　　　　　　　　　　　　　　　　　　法　官　劉　介　中
　　　　　　　　　　　　　　　　　　　法  官　李  玉  卿
上為正本係照原本作成。
如不服本判決，應於送達後20日內，向本院提出上訴狀並表明上
訴理由，如於本判決宣示後送達前提起上訴者，應於判決送達後
20日內補提上訴理由書（須按他造人數附繕本）。
中　　華　　民　　國　  94    年　   4    月　 15 　　日
                                      書記官  張  靜  怡
